【裁判字號】    95,上訴,1261
【裁判日期】    950608
【裁判案由】    違反槍砲彈藥刀械管制條例
【裁判全文】
臺灣高等法院刑事判決                95年度上訴字第1261號
上  訴  人
即  被  告  乙○○
指定辯護人  本院公設辯護人甲○○
上列上訴人因違反槍砲彈藥刀械管制條例案件，不服臺灣桃園地
方法院95年度訴字第284號，中華民國95年2月27日第一審判決（
起訴案號：臺灣桃園地方法院檢察署94年度偵字第 18548號），
提起上訴，本院判決如下：
    主  文
上訴駁回。
    事  實
一、乙○○於93年底某日，在臺北縣新莊市○○路 697號經營之
    檳榔攤內，未經許可，受綽號「坤泰」之不詳姓名成年男子
    之託，寄藏可發射子彈具有殺傷力之仿ＢＥＲＥＴＴＡ廠９
    ２ＦＳ型半自動手槍一把（由玩具金屬槍身、土造金屬滑套
    、口徑９mm制式半自動手槍槍管、制式金屬彈匣組合而成之
    改造手槍，含彈匣 1個，槍枝管制編號：0000000000號）、
    仿ＢＥＲＥＴＴＡ廠８４型半自動手槍一把（玩具手槍換裝
    土造金屬槍管及土造金屬槍機改造而成之改造手槍，含彈匣
    1 個，槍枝管制編號：0000000000號），及具有殺傷力之口
    徑９mm制式子彈4顆、土造子彈1顆（由直徑９. ４３mm、長
    度１９. ０４mm金屬彈殼及直徑８. ８４mm金屬彈頭組合而
    成）、土造子彈 1顆（由直徑１０. ９４mm、長度１９. ９
    ６mm金屬彈殼及直徑９. ８７mm金屬彈頭組合而成）、土造
    子彈 1顆（由直徑９. ４７mm、長度１８. ８８mm金屬彈殼
    及直徑８. ８６mm金屬彈頭組合而成），並藏放於檳榔攤內
    。嗣因乙○○結束上開檳榔攤營業，欲駕駛6718－KD號自用
    小客車將寄藏之槍、彈帶回雲林縣土庫鎮奮起里 2鄰秀潭23
    號住處，並於94年8月31日凌晨2時30分許，駕駛上開自小客
    車搭載不知情之李兼綺、黃顙檣、陳永威（均另經檢察官為
    不起訴處分），沿國道三號公路，由北往南行駛，途經南向
    ７２公里處（桃園縣龍潭鄉路段），因無照駕駛為警攔查後
    ，經乙○○同意在自小客車實施搜索而查獲，並當場扣得上
    開具殺傷力之改造手槍2支（各含彈匣1個）、具殺傷力之制
    式子彈4顆、土造子彈3顆；不具殺傷力之改造手槍 1支（槍
    枝管制編號：0000000000號）、改造子彈10顆、改造子彈半
    成品22顆，及工具1組、非槍枝主要零組件 1批、背包2個等
    物。
二、案經內政部警政署國道公路警察局第六警察隊報告臺灣桃園
    地方法院檢察署檢察官偵查起訴。
    理  由
一、上開事實，業據上訴人即被告乙○○於原審及本院審理中坦
    承不諱，復有上開改造手槍2支、制式子彈4顆、土造子彈 3
    顆扣案可證。而扣案之改造手槍 3支及子彈17顆，經送內政
    部警政署刑事警察局鑑定結果：「一、送鑑改造手槍參枝：
    （一）壹枝（槍枝管制編號：0000000000號），認係由仿Ｂ
    ＥＲＥＴＴＡ廠９２ＦＳ型半自動手槍製造之玩具金屬槍身
    、土造金屬滑套、口徑９mm制式半自動手槍槍管、制式金屬
    彈匣組合而成之改造手槍，槍管內具陸條右旋來復線，機械
    性能良好，可供擊發適用子彈使用，認具殺傷力。（二）壹
    枝（槍枝管制編號：0000000000號），認係由仿ＢＥＲＥＴ
    ＴＡ廠８４型半自動手槍製造之玩具手槍換裝土造金屬槍管
    及土造金屬槍機改造而成，機械性能良好，可供擊發適用子
    彈使用，認具殺傷力。（三）壹枝（槍枝管制編號：000000
    0000號），認係由仿ＢＥＲＥＴＴＡ廠９２ＦＳ型半自動手
    槍製造之玩具手槍換裝土造金屬槍管改造而成之改造手槍，
    經檢視，欠缺保險鈕及引火軸，至擊錘無法打擊撞針，無法
    供擊發子彈使用，依現狀，認不具殺傷力。二、送鑑改造子
    彈成品壹拾柒顆，鑑定情形如下：（一）捌顆，認均係由直
    徑９. ４３mm、長度１９. ０４mm金屬彈殼及直徑８. ８４
    mm金屬彈頭組合而成之土造子彈，（採樣壹顆測量），其中
    壹顆之底火部位陷落，經實際試射可擊發，惟發射動能不足
    ，認不具殺傷力；餘七顆，採樣二顆試射：壹顆，可擊發，
    認具殺傷力，壹顆無法擊發，認不具殺傷力。（二）肆顆，
    認均係口徑９mm制式子彈，認均具殺傷力。（三）壹顆，認
    由直徑１０. ９４mm、長度１９. ９６mm金屬彈殼及直徑９
    . ８７mm金屬彈頭組合而成之土造子彈，經實際試射，可擊
    發，認具殺傷力。（四）壹顆，認係由直徑９. ４７mm、長
    度１８. ８８mm金屬彈殼及直徑８. ８６mm金屬彈頭組合而
    成之土造子彈，經實際試射，可擊發，認具殺傷力。（五）
    壹顆，認係由直徑９. ４０mm、長度１７. ２８mm金屬彈殼
    及直徑８. ８４mm金屬彈頭組合而成之土造子彈，經實際試
    射，無法擊發，認不具殺傷力。（六）壹顆，認係玩具子彈
    ，具直徑約９mm金屬彈頭，經實際試射，無法擊發，經檢視
    ，不具底火、火藥，非為子彈之完整結構，認不具殺傷力。
    （七）壹顆，認係由直徑９. ６９mm、長度１８. ６２mm金
    屬彈殼及直徑８. ８６mm金屬彈頭組合而成之土造子彈，經
    實際試射，雖可擊發，惟發射動能甚微，認不具殺傷力。」
    有內政部警政署刑事警察局94年9月13日刑鑑字第094013415
    6 號槍彈鑑定書在卷可稽。事證明確，被告犯行堪以認定。
二、查被告乙○○未經主管機關許可，寄藏具殺傷力之改造手槍
    、制式子彈、土造子彈，核其所為，係犯槍砲彈藥刀械管制
    條例第8條第4項之未經許可，寄藏可發射子彈具有殺傷力之
    改造手槍罪，及同條例第12條第 4項之未經許可寄藏子彈罪
    。按槍砲彈藥刀械管制條例第8條第4項、第12條第 4項之罪
    ，係將「持有」與「寄藏」為分別處罰規定，單純「持有」
    ，固不包括「寄藏」，但寄藏受人委託代為保管，保管本身
    所為「持有」，既係「寄藏」之當然結果，法律上自宜僅就
    「寄藏」行為為包括之評價，不應另就「持有」論罪（最高
    法院74年臺上字第3400號判例意旨參照）。被告持有前開槍
    枝、子彈之行為，係「寄藏」之當然結果，自不另論罪。又
    未經許可寄藏、持有槍枝、子彈，持有繼續，乃行為繼續，
    亦即一經持有槍枝、子彈，犯罪即已成立，惟其完結須繼續
    至持有行為終了之時，故包括持有之寄藏槍枝、子彈行為，
    自亦為行為之繼續。其犯罪之完結，須繼續至寄藏行為終了
    時為止，此與司法院院解字第3632號解釋所稱寄藏贓物罪於
    寄藏行為完畢時其犯罪即已完成，其後占有該贓物乃犯罪之
    狀態繼續，而非行為繼續，因占有贓物並不構成犯罪，二者
    迥不相同（參照最高法院88年度臺上字第7012號、第4608號
    、第 761號判決意旨參照）。又槍砲彈藥刀械管制條例係於
    94年 1月26日修正公布施行，刪除原槍砲彈藥刀械管制條例
    第11條，並將修正前第11條第 4項移入修正後第8條第4項，
    即將原第11條第 4項未經許可，寄藏可發射子彈具有殺傷力
    之改造手槍罪之法定刑「一年以上七年以下有期徒刑，併科
    新臺幣七百萬元以下罰金」，提高為「三年以上十年以下有
    期徒刑，併科新臺幣七百萬元以下罰金」，被告雖自93年底
    某日，開始寄藏上開槍枝、子彈，寄藏行為係繼續至94年 8
    月31日被查獲時為止，自應依修正後規定論處。被告同時收
    受而寄藏上開具有殺傷力之改造手槍、制式子彈、土造子彈
    ，係以一寄藏行為，同時觸犯上開二罪名，為想像競合犯，
    應依刑法第55條規定，從一重以未經許可，寄藏可發射子彈
    具有殺傷力之改造手槍罪處斷。被告雖同時寄藏改造手槍 2
    支、制式子彈4顆、土造子彈3顆，惟所侵害者各為單一之社
    會法益，自不生想像競合犯之問題。
三、原審調查結果，適用槍砲彈藥刀械管制條例第8條第4項、第
    12條第4項，刑法第11條前段、第55條、第42條第2項、第38
    條第1項第 1款，罰金罰鍰提高標準條例第2條，現行法規所
    定貨幣單位折算新臺幣條例第 2條，同時審酌槍、彈性質上
    屬高度危險之物品，被告非法寄藏具殺傷力之改造手槍、制
    式子彈、土造子彈，嚴重危害社會，及參酌被告犯罪手段、
    犯後坦承犯行等一切情狀，量處有期徒刑 4年，併科罰金新
    臺幣10萬元，併就罰金刑部分，諭知易服勞役之折算標準。
    扣案具殺傷力之改造手槍2支（各含彈匣1個，槍枝管制編號
    ：0000000000號及0000000000號），具殺傷力之口徑９mm制
    式子彈4顆，均屬違禁物，依刑法第38條第 1項第1款規定宣
    告沒收。又原扣案上開土造子彈 3顆，雖屬違禁物，惟業於
    送鑑定時經試射，已喪失子彈功能，而不具殺傷力；另扣案
    之上開改造手槍 1支（槍枝管制編號：0000000000號）、改
    造子彈10顆、改造子彈半成品22顆，均不具殺傷力，自無庸
    為沒收之諭知。至扣案之工具1組、非槍枝主要零組件1批、
    背包 2個，並無證據證明與本件犯罪有關，且非屬違禁物，
    自不得宣告沒收。認事用法，並無違誤，量刑亦稱妥適。被
    告上訴及辯護人辯護意旨均指摘原審量刑過重，惟被告所犯
    槍砲彈藥刀械管制條例第8條第4項之罪，法定刑為 3年以上
    10年以下有期徒刑，且被告係持有二支具有殺傷力手槍，情
    節非輕，原審量處有期徒刑 4年，並無過重。雖「犯罪情狀
    可憫恕者，得酌量減輕其刑」，刑法第59條定有明文。然必
    於犯罪情狀，在客觀上足以引起一般同情，認為宣告法定低
    度刑期，猶嫌過重，始有適用（最高法院44年台上字第 413
    號、45年台上字第1165號、51年台上字第 899號判例意旨參
    照）。而槍枝、子彈性質上屬高度危險物品，未經許可持有
    、寄藏，危害社會大眾安全甚巨，被告無故寄藏上開具殺傷
    力之改造手槍、制式子彈、土造子彈之行為，於客觀上顯不
    足以引起一般同情，自無可憫恕之處，亦不得依刑法第59條
    規定減輕其刑。足見被告上訴，為無理由，應予駁回。
據上論斷，應依刑事訴訟法第368條，判決如主文。
本案經檢察官沈明彥到庭執行職務。
中    華    民    國    95    年    6     月    8     日
                  刑事第八庭審判長法  官  鄭文肅
                                  法  官  楊炳禎
                                  法  官  陳國文
以上正本證明與原本無異。
如不服本判決，應於收受送達後10日內向本院提出上訴書狀，其
未敘述上訴之理由者並得於提起上訴後10日內向本院補提理由書
（均須按他造當事人之人數附繕本）。
                                  書記官  蔡棟樑
中    華    民    國    95    年    6     月    8     日
附錄：本案論罪科刑法條全文
槍砲彈藥刀械管制條例第8條第4項：
未經許可，製造、販賣或運輸鋼筆槍、瓦斯槍、麻醉槍、獵槍、
空氣槍或第 4條第1項第1款所定其他可發射金屬或子彈具有殺傷
力之各式槍砲者，處無期徒刑或5年以上有期徒刑，併科新臺幣1
千萬元以下罰金。
未經許可，轉讓、出租或出借前項所列槍枝者，處 5年以上有期
徒刑，併科新臺幣1千萬元以下罰金。
意圖供自己或他人犯罪之用，而犯前二項之罪者，處無期徒刑或
7年以上有期徒刑，併科新臺幣1千萬元以下罰金。
未經許可，持有、寄藏或意圖販賣而陳列第1項所列槍枝者，處3
年以上10年以下有期徒刑，併科新臺幣700萬元以下罰金。
第1項至第3項之未遂犯罰之。
槍砲彈藥刀械管制條例第12條第4項：
未經許可，製造、販賣或運輸子彈者，處1年以上7年以下有期徒
刑，併科新台幣500萬元以下罰金。
未經許可，轉讓、出租或出借子彈者，處6月以上5年以下有期徒
刑，併科新台幣300萬元以下罰金。
意圖供自己或他人犯罪之用，而犯前二項之罪者，處 3年以上10
年以下有期徒刑，併科新台幣700萬元以下罰金。
未經許可，持有、寄藏或意圖販賣而陳列子彈者，處 5年以下有
期徒刑，併科新台幣300萬元以下罰金。
第1項至第3項之未遂犯罰之。


司法院資訊處製作；財團法人民間司法改革基金會備份。
